【裁判字號】    97,簡上,106
【裁判日期】    970528
【裁判案由】    傷害
【裁判全文】
臺灣板橋地方法院刑事判決             97年度簡上字第106號
上  訴  人  臺灣板橋地方法院檢察署檢察官
上  訴  人
即  被  告  甲○○
上列上訴人因傷害案件，不服本院96年度簡字第8665號，中華民
國96年12月31日日第一審刑事簡易判決（聲請簡易判決處刑案號
：臺灣板橋地方法院檢察署96年度偵字第24550 號），提起上訴
，本院管轄之第二審合議庭判決如下：
    主  文
上訴駁回。
    事  實
一、甲○○與乙○○間素有嫌隙，二人於民國96年9 月8 日上午
    8 時40分許，在臺北縣樹林市○○街30巷12號前巧遇，無端
    滋生口角爭執，詎甲○○竟基於傷害人身體之犯意，以右手
    猛力抓扯乙○○左肩連結左上臂之部位，致乙○○因而受有
    左肩抓痕4 處約0.5 ×9 公分之傷害。
二、案經乙○○訴由臺北縣政府警察局樹林分局報請臺灣板橋地
    方法院檢察署檢察官偵查聲請簡易判決處刑。
    理  由
一、刑事訴訟法第159 條第1 項雖規定，被告以外之人於審判外
    之言詞或書面陳述，除法律有規定外，不得作為證據。惟同
    法第159 條之5 明定：「被告以外之人於審判外之陳述，雖
    不符前四條之規定，而經當事人於審判程序同意作為證據，
    法院審酌該言詞陳述或書面陳述作成時之情況，認為適當者
    ，亦得為證據。」、「當事人、代理人或辯護人於法院調查
    證據時，知有第一百五十九條第一項不得為證據之情形，而
    未於言詞辯論終結前聲明異議者，視為有前項之同意。」其
    立法理由在於傳聞證據未經當事人之反對詰問予以核實，乃
    排斥其證據能力。惟當事人如放棄對原供述人之反對詰問權
    ，於審判程序表示同意該等傳聞證據可作為證據，此時，法
    院除認該傳聞證據欠缺適當性外，自可承認其證據能力。又
    當事人、代理人或辯護人於調查證據時，知有刑事訴訟法第
    159 條第1 項不得為證據之情形，卻表示「對於證據調查無
    異議」、「沒有意見」等意思，而未於言詞辯論終結前聲明
    異議者，應視為已有將該等傳聞證據採為證據之同意。經查
    ，本件被告甲○○及檢察官於本院準備程序期日、審判期日
    ，對本件之供述證據即：證人即告訴人乙○○於警詢及偵查
    中之陳述、行政院衛生署臺北醫院出具之乙○○之甲種診斷
    證明書等供述證據，表示對證據能力不爭執，復於審判期日
    就本院逐一提示之證據於言詞辯論終結前，均未就所調查之
    證據主張有刑事訴訟法第159條第1項不得為證據之情形，本
    院審酌上開筆錄、書面作成時並無不當取供之情形，認為作
    為證據要屬適當，亦無證明力明顯過低之瑕疵，本件經調查
    之上開證據，自有證據能力，合先敘明。
二、訊據被告甲○○固坦承於上述訴時、地，確與告訴人乙○○
    碰面之事實，惟矢口否認有何傷害犯行，辯稱：伊並沒有動
    手傷害乙○○云云。然查，上揭犯罪事實，業據告訴人乙○
    ○於警詢時指訴歷歷（見96年度偵字第24550 號偵查卷宗第
    5 頁背面），並有行政院衛生署臺北醫院出具之乙○○之甲
    種診斷證明書1 件及傷勢照片1 幀附卷可稽，且依上開診斷
    證明書所載之就診時間為案發當日，記載傷勢係左肩抓痕4
    處約0.5 ×9 公分，核與告訴人指述之時、地與被告傷害之
    手法大致相符，足見告訴人指訴之情節，徵而可信。再者，
    經本院於審判期日當庭勘驗臺北縣樹林市○○街30巷12號前
    之監視錄影光碟內容結果，亦與臺灣板橋地方法院檢察署檢
    察官於96年11月8 日勘驗筆錄之記載相同，即「騎乘腳踏車
    之男子確有以其右手碰觸騎乘機車之男子之左上肩」，此亦
    有監視錄影翻拍照片4 幀可資佐證，而照片所示上身赤膊之
    人即被告本人一節，亦經被告肯認無訛（見本院97年5 月14
    日審判筆錄第2 、3 頁）。況且證人即臺北縣政府警察局樹
    林分局山佳派出所警員丙○○於本院審理時結證稱：「（被
    告問：那天我是否有拜託你到乙○○家看他的情形？）有。
    甲○○說乙○○時常會自殘，有可能會自殺，叫我去看，證
    明說他只有左胸的傷，其他部位如果有傷跟甲○○無關，當
    時我去到乙○○家看到他的左肩部有擦傷的樣子」、「（審
    判長問：傷勢情形是否如照片所示？）像這個程度而已」等
    語（見本院97年5 月14日審判筆錄第4 頁），此非但不足以
    為被告有利事實之認定，反倒證實乙○○於案發後返家之時
    確實受有如照片所示之傷勢，且為被告所明知，被告實已難
    辭傷害罪責甚明。綜上，足認被告上開所辯，顯係圖卸飾詞
    ，殊無足採，罪證明確，犯行洵堪認定。
三、核被告所為，係犯刑法第277 條第1 項之傷害罪。原審依現
    存之證據，已足認定被告犯罪，經檢察官之聲請，不經通常
    審判程序，逕以簡易判決處刑，因依刑法第277 條第1 項、
    第41條第1 項前段、刑法施行法第1 條之1 之規定，並審酌
    被告遇事不思理性解決，動輒毆打告訴人，致告訴人受有身
    體傷害，更助長社會暴戾之氣，兼衡其犯罪之動機、目的、
    手段等一切情狀，量處拘役二十日，如易科罰金，以新臺幣
    一千元折算一日，經核其認事用法，均無違誤，量刑亦稱妥
    適。又檢察官雖依告訴人具狀所請提起上訴，以原審量刑過
    輕，求為撤銷原判決，惟除逕以罪質顯然不同之竊盜前科相
    提併論外，並無提出任何與本件傷害犯罪相關之事證以供本
    院查究此節，其任意指摘刑之量定，顯無理由，洵非可採。
    是以本件檢察官及被告提起上訴，均無理由，應予駁回。
據上論斷，應依刑事訴訟法第455 條之1 第1 項、第3 項、第36
8 條，判決如主文。
本案經檢察官劉仕國到庭執行職務
中    華    民    國    97    年    5     月    28    日
                    刑事第一庭    審判長法  官  陳恆寬
                                        法  官  劉景宜
                                        法  官  張江澤
以上正本證明與原本無異。
本件不得上訴。
                                        書記官  林怡秀
中    華    民    國    97    年    5     月    28    日
附錄本案論罪科刑法條全文：
刑法第277條
傷害人之身體或健康者，處三年以下有期徒刑、拘役或一千元以
下罰金。
犯前項之罪因而致人於死者，處無期徒刑或七年以上有期徒刑；
致重傷者，處三年以上十年以下有期徒刑。


司法院資訊處製作；財團法人民間司法改革基金會備份。
